臺灣高等法院刑事裁定
109年度抗字第970號
抗  告  人  
即  受刑人  連冠翔



上列抗告人因聲請定其應執行刑案件，不服臺灣新北地方法院中
華民國109年6月1日裁定（109年度聲字第1840號），提起抗告，
本院裁定如下：
    主  文
抗告駁回。
    理  由
一、原裁定略以：抗告人即受刑人（下稱抗告人）連冠翔因違反
    毒品危害防制條例等案件，先後經判決確定如附表。又附表
    編號4所示之罪所處之刑不得易科罰金，其餘均得易科罰金
    ，惟抗告人業已請求檢察官就附表所示各罪合併定其應執行
    刑，有定刑聲請切結書在卷可查，是原審審認檢察官聲請就
    附表所示之罪所處之刑，定其應執行之刑，於法即無不合，
    應予准許。原審復認附表所示之罪所侵害者，均非具有不可
    替代性、不可回復性之個人法益，責任非難重複之程度較高
    ，應可酌定較低之應執行刑，並斟酌附表編號1至5前經定應
    執行有期徒刑2年；編號10至11前經定應執行有期徒刑6月等
    一切情狀，定應執行刑為有期徒刑3年等語。
二、抗告意旨略以：抗告人犯如附表所示之罪，多係施用毒品戕
    害自身健康無傷他人法益，且犯罪時間相距非遠，責任非難
    重複之程度較高，並舉數案例供參，請從輕定其應執行刑云
    云。
三、按裁判確定前犯數罪者，併合處罰之；又數罪併罰有二裁判
    以上，宣告多數有期徒刑者，於各刑中之最長期以上，各刑
    合併之刑期以下，定其刑期，但不得逾30年，觀諸刑法第50
    條第1項前段、第53條及第51條第5款規定甚明。再者，執行
    刑之量定，係屬法院自由裁量之職權，倘所酌定之刑，並未
    違背刑法第51條各款所定的方法或範圍（即法律的外部性界
    限），亦無明顯違背公平、比例原則或整體法律秩序的理念
    （即法律的內部性界限）者，即不得任意指為違法或不當。
四、經查：本件抗告人因犯如附表所示之罪，經法院分別判處如
    附表所示之刑確定在案，其中編號1至5所示之罪，曾經臺灣
    士林地方法院以106年度聲字第1449號裁定定應執行有期徒
    刑2年確定；編號10、11所示之罪，曾經原審法院以106年度
    審交訴字第171號判決定應執行有期徒刑6月確定，有各該裁
    判書、本院被告前案紀錄表及定刑聲請切結書附卷可稽，茲
    檢察官聲請定其應執行之刑，原審審核認其聲請為正當，爰
    依各罪所宣告之有期徒刑為基礎，於各刑中之最長期以上（
    有期徒刑8月），各刑合併之刑期以下（有期徒刑4年4月）
    ，裁定應執行刑為有期徒刑3年，並未逾越刑法第51條第5款
    所定之外部性界限，亦未較重於附表編號1至5（2年）、編
    號10、11（6月）所定應執行刑，加計附表編號6至9所示有
    期徒刑刑度之總合（2年＋6月＋5月＋3月＋3月＋4月＝3年9月），
    原裁定已就抗告人之人格特性、犯罪情節、所侵害之法益及
    行為次數等一切情狀為整體評價，給予適當酌減，並未逾越
    法律之外部性界限及不利益變更禁止原則，亦無違反公平、
    比例及罪刑相當原則等法律內部性界限之情形，核屬法院裁
    量職權之適法行使，自無不合。至於其他案件定應執行刑之
    刑度如何，因各行為人素行、犯罪目的、手段、態樣等量刑
    因素各異，基於個案情節差異與審判獨立原則，尚難以其他
    個案比附援引，即遽以指摘原裁定定刑失當。從而，抗告意
    旨徒以前開情詞，指摘原裁定所定執行刑裁量不當，而請求
    從輕定應執行刑云云，自無足採，本件抗告核無理由，應予
    駁回。
據上論斷，應依刑事訴訟法第412 條，裁定如主文。　　　　
中　　華　　民　　國　　109 　年　　6 　　月　　30　　日
                  刑事第二十三庭審判長法　官  李釱任
                                      法　官  梁耀鑌
                                      法　官  連育群
以上正本證明與原本無異。
如不服本裁定，應於收受送達後五日內向本院提出再抗告狀。
                                      書記官  廖紫喬
中　　華　　民　　國　　109 　年　　7 　　月　　1 　　日